【裁判字號】    88,易,3872
【裁判日期】    890119
【裁判案由】    竊盜
【裁判全文】
臺灣板橋地方法院刑事判決                        八十八年度易字第三八七二號
    公  訴  人  臺灣板橋地方法院檢察署檢察官
    被      告  乙○○
右列被告因竊盜案件，經檢察官提起公訴 (八十八年度偵字第一五九四八號），本院
判決如左：
    主  文
乙○○攜帶兇器竊盜，未遂，累犯，處有期徒刑伍月。
Ｔ字型板手壹支、鑰匙壹串肆支均沒收。
    事  實
一、乙○○於民國八十一年間曾因竊盜、違反麻醉藥品管理條例案件，分別經本院判
    處有期徒刑七月及有期徒刑五月確定，均執行完畢，又於八十三年間，因違反麻
    醉藥品管理條例案件，經本院判處有期徒刑三月，如易科罰金，以三百元折算一
    日，於八十四年一月六日判決確定，於八十四年二月九日易科罰金執行完畢，於
    八十六年間，因竊盜案件，經本院判處罰金四千元，如易服勞役，以三百元折算
    一日，於八十六年十月二十三日判決確定，於八十六年十一月十五日繳清罰金執
    行完畢，復於八十六年間，因違反麻醉藥品管理條例案件，經本院判處有期徒刑
    六月，如易科罰金，以三百元折算一日，於八十六年十一月二十八日判決確定，
    刑期起算日期為八十七年三月二日，指揮書執畢日期為八十七年八月十五日，猶
    不知悔改，復意圖為自己不法之所有，於八十八年六月二十九日凌晨四時許，在
    台北縣新莊市○○路四四號前，持己所有客觀上足以作為兇器使用之Ｔ字型板手
    一支及拾獲他人丟棄為己所有之鑰匙一串共四支，開啟停放於該處為葉正義所有
    車牌號碼ＨＰ－七九二三號自用小客車右前車門，進入車內坐於右前座搜尋錢財
    手竊取時，為巡邏員警當場查獲，始未得逞，並扣得Ｔ字型板手一支、鑰匙一
    串四支。
二、案經台北縣警察局新莊分局報請台灣板橋地方法院檢察署檢察官偵查起訴。
    理  由
一、訊之被告乙○○固坦承有於右揭時地進入葉正義所有車號ＨＰ－七九二三號自用
    小客車車內，坐於右前座搜尋財物，欲竊取車內財物，尚未得手之際為警查獲不
    諱，惟辯稱：自小客車右前車門沒有上鎖等語，然查右揭事實，業據被告於警訊
    、偵查及本院審理中均自白不諱，核與證人即查獲之台北縣警察局新莊分局中港
    派出所巡邏員警甲○○到庭證述明確之情節相符，且有贓物認領保管單一份附卷
    可稽，並有Ｔ字型板手一支、鑰匙一串四支扣案可資佐證，被害人葉正義於警訊
    中證稱：「我的自小客ＨＰ－七二九三號離開時我有上鎖，四個車門均上鎖。」
    等語，證人甲○○於本院審理中證稱：查獲當時，駕駛座的車門還鎖住等語，足
    證被害人葉正義於警訊中所言不虛，益徵被告係以所帶之Ｔ字型板手一支及鑰
    匙四支開啟右前車門進入車內行竊。被告所辯顯係事後卸責之詞，委無足採。本
    件事證明確，犯行堪以認定。
二、查Ｔ字型板手一支，足以對人之身體、生命構成威脅，具有客觀上之危險性，可
    以作為兇器使用。核被告於右揭時地帶Ｔ字型板手一支及鑰匙一串四支開啟葉
    正義所有ＨＰ－七九二三號自用小客車右前車門進入車內搜尋錢財手竊取，尚
    未得手，即為警查獲，係犯刑法第三百二十一條第二項、第一項第三款帶兇器
    竊盜未遂罪。被告已手於竊盜犯罪行為，尚未得手而不遂，為未遂犯，應依刑
    法第二十六條前段規定，按既遂犯之刑減輕之。查被告於八十三年間，因違反麻
    醉藥品管理條例案件，經本院判處有期徒刑三月，如易科罰金，以三百元折算一
    日，於八十四年一月六日判決確定，於八十四年二月九日易科罰金執行完畢，又
    於八十六年間，因違反麻醉藥品管理條例案件，經本院判處有期徒刑六月，如易
    科罰金，以三百元折算一日，於八十六年十一月二十八日判決確定，刑期起算日
    期為八十七年三月二日，指揮書執畢日期為八十七年八月十五日，有台灣高等法
    院檢察署刑案紀錄簡覆表一份在卷足憑，其受有期徒刑之執行完畢，五年以內再
    犯有期徒刑以上之本件竊盜未遂罪，為累犯，應依刑法第四十七條規定加重其刑
    。按刑有加重及減輕者，依刑法第七十一條第一項規定，先加後減之。審酌被告
    犯罪之動機、目的、手段、有多次犯罪前科、智識程度、所生危害及坦承犯行之
    犯後態度等一切情狀，爰量處如主文所示之刑，以示懲儆。查扣案之Ｔ字型板手
    一支，為其所有，此為其於警訊及偵查中所供明，鑰匙一串四支為被告拾獲他人
    丟棄之物，為被告所有，均供被告犯罪所用之物，均應依刑法第三十八條第一項
    第二款規定宣告沒收。
三、公訴意旨略以：被告意圖為自己不法之所有，於八十八年六月二十九日凌晨四時
    許，在台北縣新莊市○○路四四號前，持己所有客觀上足以作為兇器使用之Ｔ字
    型板手一支、自備鑰匙一串，竊取葉正義所有車牌號碼ＨＰ－七九二三號自用小
    客車，當其開啟自小客車門進入車內正欲搜刮財物時，為巡邏員警當場查獲，始
    未得逞，因認被告涉犯刑法第三百二十一條第二項、第一項第三款之帶兇器竊
    盜未遂罪嫌。訊之被告堅決否認有竊取ＨＰ－七九二三號自用小客車未遂犯行，
    辯稱：我是要偷車內的錢，並不是要偷自小客車等語。按犯罪事實，應依證據認
    定之，無證據不得推定其犯罪事實，刑事訴訟法第一百五十四條定有明文。公訴
    人認被告涉犯刑法第三百二十一條第二項、第一項第三款之帶兇器竊盜未遂罪
    嫌，無非以被告當日被查獲所持有之鑰匙足能開啟上開車輛車門及啟動電門開關
    ，業據證人台北縣警察局新莊分局中港派出所警員郭俊明會同被害人葉正義勘驗
    無誤，並製有偵訊筆錄在卷可稽為其論據。然查被害人丙○○於警訊中供稱：「
    （問：該支汽車鑰匙是否可以完全插入你的自小客車門鎖孔和發電鑰匙孔？）該
    支鑰匙可以完全插入我的自小客ＨＰ－七九二三號的車門和電門鑰匙孔。」等語
    ，有警員郭俊明勘驗製作之偵訊筆錄可稽，惟證人即查獲之警員甲○○到庭證稱
    ：「（問：查獲情形如何？）我們開巡邏車過去時，有兩個人先跑掉，我們去查
    看時，見到被告乙○○坐在車內前座右邊，我們問他幹什麼，他說在等四十四號
    三樓的朋友，：：：，住戶說不認識他後，他即承認是要偷車內財物。」「（問
    ：當時車子有沒有發動？）沒有發動。」「（問：車門如何開？）我不知道，當
    時駕駛座的車門鎖住，我看到被告時，他已經坐在車內的。」「（問：扣案鑰匙
    能否開車門、電門？）車門及電門可以插入鑰匙孔，我們試是不能打開車門、電
    門，要用該鑰匙打開車門及電門要有技巧。」等語，足證扣案鑰匙可以插入車門
    及電門之鑰匙孔，但不能直接打開車門及電門。且被告係由右前車門進入車內座
    於右前座，並未坐於駕駛座，駕駛座車門亦上鎖，車亦未發動，由被告之行為外
    觀，尚難遽以推論被告意在竊取該車，倘被告係要行竊該車，儘可將車發動駛離
    至他處，再搜括車內財物，車與錢財兩得，以遂其目的，其不此之圖，益徵被告
    無竊車之意圖及行為甚明。被告之辯解，堪以採信。此外，復查無其他積極確切
    之證據證明被告有公訴人所指之加重竊盜未遂犯行，不能證明被告犯罪，惟公訴
    人認此部分與前開經論罪科刑部分有實質上一罪關係，爰不另為無罪之諭知。
據上論斷，應依刑事訴訟法第二百九十九條第一項前段，刑法第三百二十一條第二項
、第一項第三款、第二十六條前段、第四十七條、第三十八條第一項第二款，判決如
主文。
本案經檢察官黃和村到庭執行職務
中      華      民      國      八十九      年     一     月    十九    日
                                      臺灣板橋地方法院刑事第二庭
                                          法  官  趙  炳  煌
右正本證明與原本無異。
如不服本判決應於送達後十日內向本院提出上訴狀。
                                          書記官  周  百  川
中      華      民      國      八十九      年     一     月    二十    日
附錄本案論罪科刑法條全文：
刑法第三百二十一條
犯竊盜罪而有左列情形之一者，處六月以上五年以下有期徒刑：
一、於夜間侵入住宅或有人居住之建築物、船艦或隱匿其內而犯之者。
二、毀越門扇、牆垣或其他安全設備而犯之者。
三、攜帶兇器而犯之者。
四、結夥三人以上而犯之者。
五、乘火災、水災或其他災害之際而犯之者。
六、在車站或埠頭而犯之者。
前項之未遂犯罰之。


司法院資訊處製作；財團法人民間司法改革基金會備份。
